臺灣高雄地方法院附帶民事判決　　 100年度簡上附民字第14號
原　　 告　彭宸潔
被　　 告　陳韋禎
上列被告因詐欺案件（本院100 年度簡上字第63號），經原告提
起附帶民事訴訟，請求損害賠償，本院判決如下︰
    主  文
被告應給付原告新臺幣壹拾萬元。
本判決得假執行。
    事實及理由
一、原告起訴主張：被告可預見提供自己帳戶存摺、提款卡及密
    碼予他人，可能遭利用而成為詐騙財物之工具，竟仍基於幫
    助他人犯詐欺罪之未必故意，於民國99年2 、3 月間某日，
    在高雄市○○區○○街某超商前，將其所申辦之中華郵政股
    份有限公司鼎泰郵局（下稱鼎泰郵局）帳號0000000-000000
    0 號帳戶之存摺、提款卡及密碼，以每週新臺幣（下同）3,
    000 之元代價出租予真實姓名年籍不詳、綽號「承義」之成
    年男子，供所屬詐欺集團為詐欺取財犯行。嗣該詐欺集團成
    員共同意圖為自己不法之所有，於99年3 月26日20時許，由
    某成員冒稱係玉山銀行專員致電彭宸潔，向彭宸潔佯稱：其
    帳戶匯款設定有誤，須將金額轉入指定帳戶始可解除云云，
    致彭宸潔陷於錯誤，陸續匯入多筆款項，並於99年4 月7 日
    匯入1 筆10萬元至陳韋禎上開鼎泰郵局帳戶內，旋即提領一
    空之犯罪事實，業經檢察官提起公訴，並由鈞院審理，被告
    所為係詐害原告之財產，爰依侵權行為之法律關係，提起本
    件刑事附帶民事訴訟，請求被告賠償原告所受損害等語，並
    聲明：被告應給付原告10萬元；願供擔保宣告假執行。
二、被告則以：伊雖有交付帳戶給詐騙集團，該集團亦有詐騙原
    告，惟伊現無資力賠償等語資為抗辯，並聲明：原告之訴駁
    回。
三、按附帶民事訴訟之判決，應以刑事訴訟判決所認定之事實為
    據，刑事訴訟法第500 條前段定有明文。經查，本件被告於
    前揭時、地，提供其申辦鼎泰郵局之存摺、金融卡、提款密
    碼及印章等物，交予詐欺集團成員供作不法使用，嗣該詐欺
    集團成員以電話向原告詐騙，致原告誤將10萬元匯入上開郵
    局帳戶後，遭該詐欺集團成員提領一空之事實，業經本院10
    0 年度簡上字第63號刑事判決認定事證明確，依刑法第30條
    第1 項前段、第339 條第1 項之幫助犯詐欺取財罪，判處被
    告有期徒刑4 月在案，有本院判決書1 份在卷可稽，堪信原
    告前開之主張為真實。
四、次按因犯罪而受損害之人，於刑事訴訟程序得附帶提起民事
    訴訟，對於被告及依民法負賠償責任之人，請求回復其損害
    ，刑事訴訟法第487 條第1 項定有明文。又按因故意或過失
    ，不法侵害他人之權利者，負損害賠償責任，民法第184 條
    第1 項前段亦有明文。經查：本件原告主張之事實，有本院
    100 年度簡上字第63號刑事判決在卷可稽，已如前述，其因
    被告之故意不法行為，致財產權受有損害，兩者間具有相當
    因果關係甚明，是原告主張依侵權行為之法律關係，被告應
    負損害賠償責任，自屬有據。
五、綜上，原告依侵權行為之法律關係，請求被告給付10萬元，
    為有理由，應予准許。
六、末按民事訴訟法關於假執行之規定，於附帶民事訴訟準用之
    ，刑事訴訟法第491 條第10款定有明文。本判決原告勝訴部
    分，係所命給付金額未逾50萬元之判決，準用民事訴訟法第
    389 條第1 項第5 款之規定，自應依職權宣告假執行。
七、本件事證已臻明確，兩造其餘攻擊防禦方法，核與判決結果
    不生影響，爰不一一論述之。
八、依刑事訴訟法第502 條第2 項、第491 條第10款，民事訴訟
    法第389 條第1 項第5 款，判決如主文。
中    華    民    國   100    年    4    月    27    日
                  刑事第十八庭  審判長法  官  黃宗揚
                                      法  官  鄭子文
                                      法  官  高瑞聰
以上正本證明與原本無異。
如不服本判決應於收受送達後10日內向本院提出上訴書狀，並應
敘述具體理由；如未敘述上訴理由者，應於上訴期間屆滿後20日
內向本院補提理由書（均須按他造當事人之人數附繕本）「切勿
逕送上級法院」。
中    華    民    國   100    年    5     月    2     日
                                      書記官  林修弘